臺灣桃園地方法院民事簡易判決　　　　110年度壢簡字第868號
原　　　告　邱麗安　
被　　　告　黃櫳億　

訴訟代理人　葉弘基　
上列當事人間請求損害賠償事件，本院於民國110年9月15日言詞
辯論終結，判決如下：
    主    文
一、被告應給付原告新臺幣（下同）422,846 元，及自民國110
    年4 月5 日起至清償日止，按週年利率5 ％計算之利息。
二、原告其餘之訴駁回。
三、訴訟費用5,180元，由被告負擔4,606元，餘由原告負擔。
四、本判決原告勝訴部分得假執行。
五、原告其餘假執行之聲請駁回。
    事實及理由
一、原告主張
    被告於109 年12月14日3 時50分許，駕駛車牌號碼000-0000
    號自小客車（下稱肇事車輛），沿桃園市新屋區民族路五段
    往新屋方向，於民族路五段219 號前逆向行駛，並撞擊停放
    於路旁之車號BGV-7977號自小客車（下稱訴外車輛），再將
    訴外車輛推撞原告所有，停放於路旁之車牌號碼000-0000號
    自小客車（下稱系爭車輛）。原告因而支出必要修復費用共
    235,504 元（其中工資為64,258元、零件為171,246 元）。
    系爭車輛於修復後，原告支付鑑定費2 萬元，鑑定系爭車輛
    仍有價值減損22萬元，亦屬原告所受損害。爰依民法侵權行
    為之規定，提起本件訴訟等語，並聲明：（一）被告應給付
    原告475,504 元，及自起訴狀繕本送達翌日起至清償日止，
    按週年利率5 ％計算之利息。（二）願供擔保請准宣告假執
    行。
二、被告答辯
    維修費用應計算折舊。價值減損部分，因原告未實際出售系
    爭車輛，價值減損並不明確。又2 萬元費用與本案無關等語
    。並聲明：原告之訴駁回。
三、本件原告主張之上開事實，除肇事責任及應賠償之金額外，
    業據其提出與所述相符之系爭車輛行車執照、估價單、鑑價
    證明書及收據為證（見本院卷第6 至13頁）。並經本院調取
    桃園市政府警察局楊梅分局交通事故調查卷宗，核閱現場圖
    、調查事故報告表、交通事故照片及等資料附卷可佐（見本
    院卷第17至25頁）。又被告已於相當時期受合法之通知，未
    於言詞辯論期日到場，亦未提出書狀爭執，依民事訴訟法第
    280 條第3 項準用同法第1 項規定，視同自認，應認原告上
    開主張為真實。
四、原告復主張被告應負完全過失責任，賠償475,504 元，是本
    件爭點厥為：（一）被告是否應負損害賠償責任？（二）原
    告得請求賠償之金額若干？
（一）被告是否應負損害賠償責任？
    ⒈按民法第191 條之2 前段規定：「汽車、機車或其他非依
      軌道行駛之動力車輛，在使用中加損害於他人者，駕駛人
      應賠償因此所生之損害。」次按道路交通安全規則第90條
      第1 項規定：「駕駛人駕駛汽車，除應遵守道路交通標誌
      、標線、號誌之指示，並服從交通指揮人員之指揮。」同
      法第94條第3 項規定：「汽車行駛時，駕駛人應注意車前
      狀況及兩車並行之間隔，並隨時採取必要之安全措施。」
    ⒉查系爭車輛於事故發生時沿桃園市新屋區民族路五段往新
      屋方向逆向行駛，撞擊停放於路邊之訴外車輛，並推撞系
      爭車輛等情，有監視器錄影畫面截圖在卷可參（見本院卷
      第24、25頁），可知被告駕駛肇事車輛行經事故地點時，
      因未遵守標線行駛，且未注意前方停放於路旁之訴外車輛
      及系爭車輛，因此撞擊訴外車輛並推撞系爭車輛而肇生系
      爭事故。
    ⒊而依當時天氣晴，夜間有照明，柏油路面乾燥無缺陷亦無
      障礙物，視距良好等一切情狀，有道路交通事故調查報告
      表（一）在卷足憑（見本院卷第18頁），並無不能注意之
      情事。被告竟疏未注意而逆向行駛撞擊訴外車輛並推撞系
      爭車輛，足見被告具過失甚明。又被告上開過失行為與損
      害之發生兩者間並具相當因果關係，堪可認定。揆諸前揭
      規定，被告自應就系爭車輛之損害，負侵權行為之損害賠
      償責任。
（二）原告得請求賠償之金額若干？
    ⒈修復費用
      ⑴按民法第213 條第1 、3 項規定：「負損害賠償責任者
        ，除法律另有規定或契約另有訂定外，應回復他方損害
        發生前之原狀。第1 項情形，債權人得請求支付回復原
        狀所必要之費用，以代回復原狀。」又所謂必要修復費
        用，如修理材料以新品換舊品時，應予折舊（最高法院
        77年度第9 次民事庭會議決議參照）。
      ⑵經查，系爭車輛修理費用為235,504 元（含工資64,258
        元、零件折舊前171,246 元），有估價單及統一發票等
        件可證（見本院卷第6 至10頁），而原告既係以新零件
        替代舊零件，自應就零件費用計算並扣除折舊，始屬公
        平。依行政院所頒固定資產耐用年數表及固定資產折舊
        率之規定，系爭車輛之耐用年數為5 年，依定率遞減法
        每年折舊1000分之369 ，另依營利事業所得稅查核準則
        第95條第6 項規定：「固定資產提列折舊採用定率遞減
        法者，以1 年為計算單位，其使用期間未滿1 年者，按
        實際使用之月數相當於全年之比例計算之，不滿1 月者
        ，以1 月計。」
      ⑶查系爭車輛之出廠年月為109 年3 月，有系爭車輛行車
        執照可證（見本院卷第13頁），迄至系爭事故發生時即
        109 年12月14日，已使用10月，則零件扣除折舊後之修
        復費用估定為118,588 元（詳如附表之計算式），加計
        工資64,258元，共計182,846元。
    ⒉價值減損
      ⑴按民法第196 條規定：「不法毀損他人之物者，被害人
        得請求賠償其物因毀損所減少之價額。」
      ⑵查系爭車輛如在正常車況下，於109 年12月之市價為12
        0 萬元，然系爭車輛經本件事故修復後，其價值為98萬
        元等情，有桃園市汽車商業同業公會（下稱桃園汽車公
        會）110 年1 月29日桃汽商鑑定（儀）字第110018號鑑
        價證明書在卷可參（見本院卷第11頁）。可認系爭車輛
        因本件事故受有價值減損22萬元，原告此部分請求，即
        有理由。被告雖抗辯原告尚未出售系爭車輛等語，惟價
        值減損於事故後即已發生，本不以原告出售系爭車輛為
        必要，是被告此部分抗辯，自不可採。
    ⒊鑑定費用
      原告請求鑑定費用2 萬元部分，業據其提出桃園汽車公會
      收據為證（見本院卷第12頁）。上開收據名義雖記載為贊
      助款，然其上記載原告姓名及系爭車輛車號，可認該收據
      確實係因原告支付鑑定費用而核發。又原告為證明系爭車
      輛因本件車禍事故所減少之交易價值，始委請桃園汽車公
      會為鑑定，其所支出之鑑定費用2 萬元，係原告為證明系
      爭車輛交易價值減損之發生及其範圍所必要之費用，故應
      納為損害之一部，故原告請求被告給付此鑑定費用2 萬元
      ，即有理由。
    ⒋綜上所述，原告得向被告請求之金額為422,846 元【計算
      式：182,846 ＋220,000 ＋20,000＝422,846 】。原告請
      求在此範圍內，為有理由，逾此部分之請求，則屬無據。
五、末按民法第233 條第1 項規定：「遲延之債務，以支付金錢
    為標的者，債權人得請求依法定利率計算之遲延利息。第2
    03條規定：「應付利息之債務，其利率未經約定，亦無法律
    可據者，週年利率為百分之5 。」第229 條第2 項規定：「
    給付無確定期限者，債務人於債權人得請求時，經其催告而
    未為給付，自受催告時起，負遲延責任。其經債權人起訴而
    送達訴狀，或依督促程序送達支付命令，或為其他相類之行
    為者，與催告有同一之效力。」查本件損害賠償債務，其給
    付並無確定期限，而本件起訴狀繕本係於110 年3 月25日寄
    存送達被告，有本院送達證書1 份在卷可查（見本院卷第38
    頁），是被告應於110 年4月5日起負遲延責任。
六、綜上所述，原告依侵權行為之法律關係，請求被告給付422,
    846 元，及自110 年4 月5 日起至清償日止，按週年利率5
    ％計算之利息，為有理由，應予准許。逾此部分之請求則屬
    無據，應予駁回。
七、本件原告勝訴部分，係屬依民事訴訟法第427 條規定適用簡
    易訴訟程序所為被告敗訴判決之案件，爰依同法第389 條第
    1 項第3 款之規定，依職權宣告假執行。又法院應依職權宣
    告假執行者，本無庸原告為聲請，若原告仍聲請願供擔保宣
    告假執行者，該聲請僅在促使法院職權發動，法院仍係本於
    職權而宣告，自無庸對該聲請為准駁之裁判。至本件原告敗
    訴部分，其假執行之聲請已失其附麗，應予駁回。
八、本件事證已臻明確，兩造其餘主張陳述及所提之證據，經審
    酌均與本院前揭判斷無影響，毋庸一一論述，附此敘明。
九、訴訟費用負擔之依據：民事訴訟法第79條。並依職權確定訴
    訟費用額如主文第3 項所示。
中    華    民    國   110    年    10    月    15    日
                    中壢簡易庭    法  官  周仕弘
以上為正本係照原本作成。
如不服本判決，應於送達後20日內，向本院提出上訴狀並表明上
訴理由，如於本判決宣示後送達前提起上訴者，應於判決送達後
20日內補提上訴理由書（須附繕本）。
中    華    民    國   110    年    10    月    15    日
                                  書記官  巫嘉芸
附表
┌────┬─────────────────┬───────────┐
│折舊時間│ 折舊值                           │折舊後價值            │
├────┼─────────────────┼───────────┤
│第1 年  │171,246 ×0.369 ×( 10/12)=52,658 │171,246-52,658=118,588│
└────┴─────────────────┴───────────┘